【裁判字號】    98,訴,1393
【裁判日期】    990226
【裁判案由】    殺人未遂等
【裁判全文】
臺灣臺南地方法院刑事判決              98年度訴字第1393號
公  訴  人  臺灣臺南地方法院檢察署檢察官
被      告  戊○○
選任辯護人  洪梅芬律師
            涂欣成律師
            呂蘭蓉律師
上列被告因殺人未遂等案件，經檢察官提起公訴（98年度偵緝字
第57號、98年度營偵字第1492號），本院判決如下：
    主  文
戊○○犯詐欺取財罪，處有期徒刑肆月。又殺人未遂，處有期徒
刑伍年拾月。扣案之手套壹組、帽子壹頂、口罩壹個、打火機貳
只、汽油壹桶、汽油陸瓶均沒收。應執行有期徒刑陸年。扣案之
手套壹組、帽子壹頂、口罩壹個、打火機貳只、汽油壹桶、汽油
陸瓶均沒收。
    事  實
一、戊○○明知其並無資力，竟意圖為自己不法之所有，於民國
    97年7 月10日下午6 時許，前往位於臺南市○區○○路93號
    信福電器有限公司（下稱信福公司），向店長甲○○○佯稱
    欲購買附表所示之電器一批，約定貨款為新臺幣（下同）
    175,000元，並由信福公司將附表所示電器送至戊○○位於
    臺南縣永康市○○○路358巷6號15樓之2住處，信福公司不
    疑有他，遂指派店員陳淮清依約於同日晚上8時許，將附表
    所示電器送至戊○○上開住處後，戊○○則簽發其本人為發
    票人，發票日期97年7月20日、付款行合作金庫銀行開元分
    行、票面金額新臺幣175,000元、支票號碼MY0000000號之支
    票1紙（下稱系爭支票）予信福公司店員收受，以供作上開
    貨款之給付，致信福公司陷於錯誤，遂收受系爭支票以代貨
    款之支付。嗣經信福公司於97年7月21日將系爭支票提示後
    ，方知該支票因存款不足及拒絕往來戶而未獲兌現，始知受
    騙，而受有175,000元之貨款損失。又戊○○於詐得附表所
    示電器後，旋於97年7月10日，將附表編號1之JVC液晶電視
    ，以33,000元之價格變賣予臺南縣永康市○○路86號「唐先
    生生活跳蚤工場」之負責人彭明哲，復於97年7月23日，將
    附表編號2之夏普液晶電視，以17,000元之價格，典當予臺
    南縣永康市○○路26號「遠大當舖」業務人員韓少罡。
二、戊○○因與前男友張育銓有金錢糾紛，為圖報復，於知悉張
    育銓曾數度出入台南縣新營市○○路73號之志霖彩券行後，
    即於98年9月2日下午某時許，自其臺南縣永康市○○○路35
    8巷6號15樓之居所離開後，駕駛車牌號碼7158－WQ號自用小
    客車外出，計畫前往台南縣新營市○○路73號志霖彩券行縱
    火，遂先將前揭自小客車前後二面車牌拆下藏放，繼之在不
    詳五金行購買手套、加油桶等物，再前往不詳加油站購買汽
    油，復將汽油分裝至其自住處攜出之數個空瓶內，並於每瓶
    汽油瓶內放入毛巾，製成火種。嗣戊○○於同日晚上11時30
    分許，駕車行至台南縣新營市上開由丁○○居住且經營之志
    霖彩券行住處前，戊○○應可知悉上開住處及鄰戶，均係有
    人居住之住宅，若在該處以汽油縱火極可能釀成火災燒燬或
    延燒附近房舍，且於深夜晚上11時30分許之時間，一般人常
    處於熟睡狀態，於此時間縱火，居住該處之人可能因逃生不
    及而為火燒死等情，竟仍基於縱令燒燬現供人使用之住宅及
    燒死該等住宅內居住之人亦無所謂之不確定故意，穿戴帽子
    、手套及口罩以並避免他人認出，再以打火機點燃裝盛汽油
    之汽油瓶，朝丁○○之住處鐵捲門丟擲，火勢即由鐵捲門附
    近燃燒，造成該門外之廣告看板及上方雨棚嚴重燬損，火勢
    並由外往內延燒，導致室內東北側角落處裝潢局部燒失，該
    處上方天花板掉落，另該火勢並延燒至鄰戶即乙○○所居住
    之臺南縣新營市○○路71號，致該戶之外牆局部受熱及煙燻
    變黑。幸戊○○縱火之際，適巧民眾許弼雄騎車經過，目睹
    縱火過程，立即向鄰近派出所報案，臺南縣消防局據報前往
    上處迅速撲滅火勢，該等住宅始未燒燬。嗣警方前往上址附
    近查看，發現戊○○駕駛車牌號碼7158－WQ號自用小客車（
    未懸掛車牌）停在臺南縣新營市○○路183巷與公園路口，
    且戊○○之穿著與民眾報案之縱火嫌疑人相似，欲盤查戊○○之際，戊○○竟倒車加速逃逸，經警駕車追逐，始於翌（
    3 ）日凌晨0時38分許，在嘉義縣水上鄉○○路415號前，攔
    獲戊○○所駕駛之車輛，並經戊○○之同意，搜索該自用小
    客車，扣得手套1組、帽子1頂、口罩1個、打火機2只、汽油
    1 桶、汽油6瓶等物，始查悉上情。
三、案經信福公司訴由台南縣警察局永康分局暨丁○○訴由台南
    縣警察局新營分局報請臺灣台南地方法院檢察署檢察官偵查
    起訴。
    理  由
一、關於事實欄第一項之事實，業據被告戊○○於本院審理中坦
    承不諱，核與證人即告訴代理人甲○○○、證人陳淮清、彭
    明哲、韓少罡於警詢及偵訊中所指述之情節相符，並有臺南
    市政府營利事業登記證公聯字第09300642號、被告簽發之支
    票1紙（票號MY000 0000號、金額175,000元、付款行合作金
    庫銀行開元分行）及台灣票據交換所台南市分所第00000000
    號退票理由單、信福電器有限公司送貨單、現金支出傳單、
    台南縣遠大當舖收當物品登記簿（日報表）及法務部票據信
    用資訊連結作業查詢資料等各1份附卷可稽（見南縣永警偵
    第0000000000號卷第6至9頁、97年度偵字第15240號卷第15
    至17頁、98年度偵緝字第57號卷第50、52、54頁），則本件
    事證明確，被告犯行洵堪認定，應依法論科。
二、關於事實欄第二項部分：
（一）訊據被告戊○○固於警詢、偵訊及本院審理時坦承有於上
      開時、地先向告訴人丁○○之住處鐵捲門潑灑汽油，再以
      打火機點燃後逕自離去，致告訴人房屋門外之廣告看板及
      上方雨棚嚴重燬損、室內東北側角落處裝潢局部燒失及上
      方天花板掉落，且因火勢延燒至鄰戶即乙○○居住之台南
      縣新營市○○路71號，致該戶之二樓外牆及電線燻黑燬損
      等情不諱，惟矢口否認有何殺人之犯意，辯稱：伊放火前
      有先繞到告訴人丁○○住處後側以竹掃把敲浴室窗戶，裡
      面所養的小狗沒有叫，加上打電話到裡面，也沒有人接電
      話，確定裡面沒人在家，伊才繞至前門朝鐵門潑汽油，且
      隔壁的燈有亮著，確定住戶尚未就寢，火警警覺性較高，
      應不致被火燒到，故伊並無殺人之意圖，只是想要給張育
      銓一點警告等語；辯護意旨並以：被告於放火前，已先打
      電話及以竹掃把從後門用竹竿敲窗戶等方式確定無人在家
      ，始點火丟擲，顯見被告並無殺人之犯意，自不該當刑法
      之殺人未遂罪。抑且被害人丁○○亦證稱該屋僅由其一人
      居住、當日有事外出等語，故縱使被告確有殺人之故意，
      亦應成立不能犯。又被告長期以來受有精神方面疾病之困
      擾，其自我控制與辨別事物之能力，本較正常人為低，無
      法期待其可盡一般人之注意義務，參酌奇美醫院對被告於
      本件所為之精神鑑定分析可知，被告縱火當時的精神狀態
      與行為能力，明顯較常人為低，縱認被告行為不符合刑法
      第19條之減刑規定，然考量被告行為當時之精神狀況、損
      害程度、深具悔意等情，請求法院依刑法第59條規定減輕
      被告刑罰等語，資為辯護。
（二）經查，被告因與前男友張育銓有債務糾紛，於案發98 年9
      月2日前幾日曾到台南縣新營市○○路73號即本件燒燬房
      屋找第三人張育銓，因商討未果致思欲報復。又被告於事
      發當日心情不佳，遂駕駛車輛號碼7158-WQ之自小客車從
      永康出發，再於臨省道之檳榔攤購買打火機、五金行購買
      棉質手套、加油筒等物品，加完油後並將汽油分裝到自備
      之小瓶裝內，且將毛巾加進去，再開車（此時為避免遭查
      獲，已卸下該自小客車前後二面車牌，放置於汽車後座上
      ）到上述房屋前，以汽油潑向該處鐵捲門後再以打火機點
      燃，其後隨即逃逸，前開火勢除造成上述房屋門外之廣告
      看板及上方雨棚嚴重燬損、室內東北側角落處裝潢局部燒
      失及上方天花板掉落外，另延燒至鄰戶即被害人乙○○居
      住之台南縣新營市○○路71號，致該戶受有二樓外牆及電
      線燻黑等損害。嗣因民眾向警方報案上述房屋遭人縱火，
      並稱嫌疑人特徵為女子、白色帽子、口罩、開日產牌自小
      客車、未懸掛車牌等，警方於查緝時發現被告將車輛停放
      於民治路183巷與公園口而上前盤查時，被告因緊張而駕
      車逃逸，之後因不慎撞上牆壁而被攔下，警方經被告同意
      而搜索其駕駛之車輛，於副駕駛座查獲8公升裝白色塑膠
      桶1個（內裝汽油約10分之1）、於後車廂查獲塑膠汽油分
      裝瓶6瓶（內含引火用毛巾）、棉質手套1只、打火機2枚
      、帽子、口罩等情，業據證人丁○○、乙○○、許弼雄證
      述在案可參，復有員警職務報告、台南縣警察局新營分局
      98 年9月3日搜索扣押筆錄及扣押物品目錄表、照片20張
      及有臺南縣消防局98年9月11日編號Q09102X1號火災原因
      調查鑑定書各1份附卷可稽（見南縣營警偵字第098100093
      7號第21至22、25至28、47至56頁，98年度營偵字第1492
      號第17至44 頁），且為被告供認上情不諱，足認被告此
      部分自白核與事實相符，堪予採信。
（三）按刑法第173條第1項放火燒燬現有人使用之住宅罪，其直
      接被害法益，為一般社會之公共安全，雖同時侵害私人之
      財產法益，但仍以保護社會公安法益為重，況放火行為原
      含有毀損性質，而放火燒燬現供人使用之住宅罪，自係指
      供人居住房屋之整體而言，應包括墻垣及該住宅內所有設
      備、傢俱、日常生活上之一切用品。故一個放火行為，若
      同時燒燬住宅與該住宅內所有其他物品，無論該其他物品
      為他人或自己所有，與同時燒燬數犯罪客體者之情形不同
      ，均不另成立刑法第175條第1項或第2項放火燒燬住宅以
      外他人或自己所有物罪（最高法院79年台上字第1471號判
      例意旨參照）；又按所謂燒燬，指火力燃燒，使特定物全
      燬，或雖未全燬，而已達喪失效用之程度即為既遂，否則
      僅屬未遂。查本件被告戊○○以汽油潑向台南縣新營市○○路73號鐵捲門後再以打火機點燃，除造成上述房屋鐵捲
      門、廣告看格、裝潢、電源箱燬損，室內僅店面東北側角
      落牆面木裝潢局部燒失及上方天花板損壞、掉落，證人乙○○居住之台南縣新營市○○路71號，則為其二樓外牆及
      電線燻黑受損，已如前所述，可見該著火處之建物未生喪
      失效用程度之燒燬結果，有臺南縣消防局98年9月11日編
      號Q09I02XI火災原因調查鑑定書、火災現場平面及物品配
      置圖及現場照片17幀（見98 年度營偵字第1492號第17至
      44頁）及證人乙○○所述在卷可證。茲前開台南縣新營市
      ○○路73號之住宅，主要樑柱結構既未因此燒燬，而喪失
      其效用。從而，被告放火燒燬住宅未遂之行為，應可認定
      。
（四）又按行為人對於構成犯罪之事實，明知並有意使其發生者
      ，為故意。行為人對於構成犯罪之事實，預見其發生而其
      發生並不違背其本意者，以故意論，刑法第13條定有明文
      。前者學理上謂為意欲主義，後者謂為容認主義，但不論
      其為「明知」或「預見」，皆為故意犯主觀上之認識，只
      是程度強弱有別，行為人有此認識進而有「使其發生」或
      「任其發生」之意，則形成犯意，前者為確定故意、直接
      故意，後者為不確定故意、間接故意，但不論其為確定故
      意或不確定故意，其「明知」或「預見」乃在犯意決定之
      前，至於犯罪行為後結果之發生，則屬因果關係問題，因
      常受有物理作用之支配，非必可由行為人「使其發生」或
      「任其發生」，故犯意之認識與犯罪之結果為截然不同之
      概念，不容混淆（最高法院90年台上字第7964號裁判要旨
      參照）。而間接故意與有認識的過失（又稱疏虞過失）之
      區別，二者對構成犯罪之事實雖均預見其能發生，但前者
      對其發生並不違背其本意，後者則確信其不發生。與加重
      結果犯之區別，則在於間接故意對犯罪事實之發生，客觀
      上有預見之可能，主觀上亦有預見（不違背其本意）。加
      重結果犯則對加重結果之發生，客觀上雖有預見之可能，
      但主觀上並未預見（最高法院87年台上字第2716號裁判要
      旨參考）。此外，刑法第26條規定行為不能發生犯罪之結
      果，又無危險者，不罰。故不能未遂，係指已著手於犯罪
      之實行，但其行為未至侵害法益，且又無危險者；其雖與
      一般障礙未遂同未對法益造成侵害，然須並無侵害法益之
      危險，始足當之。而有無侵害法益之危險，應綜合行為時
      客觀上通常一般人所認識及行為人主觀上特別認識之事實
      （例如：行為人自信有超能力，持其明知無殺傷力，但外
      觀完好，足使一般人均誤認有殺傷力之手槍殺人）為基礎
      ，再本諸客觀上一般人依其知識、經驗及觀念所公認之因
      果法則而為判斷，既非單純以行為人主觀上所認知或以客
      觀上真正存在之事實情狀為基礎，更非依循行為人主觀上
      所想像之因果法則（例如：誤認以砂糖食於人可發生死亡
      結果）判斷認定之。若有侵害法益之危險，而僅因一時、
      偶然之原因，致未對法益造成侵害，則為障礙未遂，非不
      能未遂（最高法院97年台上第351號裁判意旨參照）。查
      被告雖辯以伊於放火前在車內有先打電話、以竹竿從後門
      敲玻璃等確認前述房屋內無人居住始為之，故無殺人之故
      意云云，惟查，告訴人丁○○居住房屋屬一層樓鐵皮屋結
      構，內部施以木質裝潢，前面係經營志霖彩券行之營業部
      、客廳及房間，後面則為倉庫、浴室及空房間，房屋後另
      有空地，兩側圍牆距離後方圍牆各為150、190公分，後方
      圍牆高達215公分，兩側圍牆間距520公分，後方空地上有
      以鐵板隔一處空間做為飼養小狗，圍牆上並圍有鐵欄杆；
      至兩側房屋均為三層樓透天建築物，西側為「十大書坊」
      之租書店，東側則為被害人乙○○與家人之住宅等事實，
      有前揭台南縣消防局函覆之火災現場勘查紀錄及原因研判
      （附於98年度營偵字第1492號偵查卷第17至44頁）及臺南
      縣警察局新營分局98年11月20日南縣警偵字第0980019070
      號暨檢送之現場圖、照片8張（附於本院卷第112至118頁
      ）為證，可知前述房屋建物部分距離圍牆至少150至190公
      分遠，中間並隔有鐵板，後方圍牆並高達215公分，被告
      以一己之力要越過圍牆，並拿竹竿敲到建物本體部分甚屬
      不易，縱使竹掃把得以越過圍牆，也可能因力有未逮而無
      法製作任何聲響以吸引屋內人注意。雖被告嗣後改稱：伊
      並非從告訴人丁○○住處正後方圍牆處敲窗戶，而是從被
      害人乙○○住處後方與告訴人丁○○住處交界處之圍牆敲
      打，亦即站在角落斜著去碰浴室窗戶，因被害人乙○○住
      處後方並無圍牆，得以較靠近告訴人丁○○住處後方之浴
      室，且伊站在被害人乙○○家後面時，也有看到他家後門
      的燈是亮的，表示有人在家還沒睡等語，則姑不論其嗣後
      反覆之供述是否實在，縱告訴人丁○○當日確實不住在屋
      內，然依被告所述，亦可清楚判斷其明確認識隔壁房屋有
      人居住在內。抑且，告訴人丁○○之住所係座落於台南縣
      新營市○○路上，為連棟建物之其中一間，西側為租書店
      ，東側乙○○住處又確定有人居住，一旦以汽油潑灑點火
      ，不僅危及告訴人丁○○之住處，加上鄰戶有相當數量之
      藏書，更屬易燃物品，如被火舌波及，連綿數棟房屋之火
      勢，乃至造成多人死傷等情，當可預見。所幸被告於98年
      9月2日深夜11時22分許向前述房屋潑灑汽油並以點燃打火
      機方式縱火，於同時30分為人察覺並報案，消防局於同時
      36分到、55分控制火勢，並於98年9月3日凌晨零時許撲滅
      等，有台南縣消防局第一救災救護大隊救災救護分隊火災
      出動觀察紀錄及本院98年10月13日勘驗筆錄在卷可參，且
      證人乙○○於本院作證時結稱：「（問：當天晚上11點半
      左右的火警，你知道火警的經過為何？）那時候，我在二
      樓看電視準備要睡覺，聽到樓下的人有人在大喊有火災，
      我從二樓有看到隔壁有一些火苗，我就跑到樓下。‧‧我
      們就下樓到外面，消防隊很快到，不到五分鐘‧‧（問：
      消防隊員用多少時撲滅火勢？）我沒有注意看多久，約有
      半小時以上」等語（見本院卷第96、97頁），由上可知，
      前述房屋及證人乙○○居住之房屋之所以未受有主體效用
      之燬損，係因火災遭人及時發現，救災得宜致未釀成大害
      ，而被告放火時正值深夜，多數人均已進入睡眠，對於外
      在事物變化之察知及應變能力均較日間為弱，被告對於其
      所點燃之火勢很可能一發不可收拾及因延誤發現時機，而
      致波及隔壁建物及其內住戶使其受有任何財物或人身之損
      害，甚至死亡之結果，應有所認知，更無論被告還是攜帶
      六瓶以上之汽油火種放置車上，在在顯示其決意放火之堅
      定意志，惟被告於放火後隨即逃逸，亦未通知他人以防止
      災害擴大，反而停留於火場外圍安全地帶觀看火勢，難認
      被告無預知及容認致他人死亡之結果發生之故意存在，當
      亦無成立刑法第26條不能未遂之可能。
（五）至辯護人雖為被告辯稱其長期以來均有精神方面之疾病，
      自我控制與辨別事物之能力較正常人為低，因無法控制本
      身情緒而前往被害人丁○○住處縱火云云，惟經本院委託
      財團法人奇美醫院台南分院對被告於行為時之精神狀況進
      行鑑定，結果則以：「衡諸犯案當時，張員未具足以直接
      控制其行為之妄想或幻覺等精神病症狀，亦未處於重鬱症
      發作之狀態，可清楚記得犯案前後及當時之過程，其縱火
      乃欲洩憤並與前張姓男友同歸於盡之計畫性行為。張員衝
      動控制能力不佳，對經前症候群具病識感，對張姓前男友
      長期怨憤，綜合其身體、生理、心理、社會環境等層面，
      案發當時精神狀態已達耗弱之程度，加上其犯案前多服精
      神科藥物，極有可能稍影響其注意力之判斷力，但對其辨
      識犯案時之行為是否違法或依其辨識而行為之能力並未達
      顯著減低之程度」等語，亦有該院98年12月16日98美分字
      第0297號函及其附件之精神鑑定報告書一份（見本院卷第
      137至139頁）在卷可參。抑且，被告於決意縱火之時，不
      僅先將其駕駛之自小客車二面車牌拆下藏放，繼之購買口
      罩、帽子、手套等防身及掩飾工具，又清楚知悉如何製作
      火種，並於放火後隨即逃離現場，嗣後經警於現場蒐證時
      ，被告一見警員就急忙駕車逃逸等種種作為，均顯見被告
      行為之決意以及對行為可能造成之危害或自身保護乃至掩
      飾工作，面面俱到，是則被告於行為時顯無因精神障礙或
      其他心智缺陷，致不具能辨識其行為是否違法或欠缺依其
      辨識而行為之能力，或致辨識行為是否違法或依其辨識而
      行為之能力達顯著減低甚明。是故，被告於行為時。對認
      知其係違法及依其認知而行為之能力與一般人相當，自不
      成立刑法第19條減刑規定。
（六）綜上所述，本件被告實施燒燬上開現供人使用之住宅及殺
      人未遂之事實，屬事證明確，犯行堪以認定，自應依法論
      科。
三、核被告戊○○就事實欄第一項所為，係犯刑法第339條第1項
    詐欺取財罪；就事實欄第二項所為，係犯刑法第173條第3項
    、第1項之放火燒毀現供人使用住宅未遂罪及同法第271條第
    2項、第1項之殺人未遂罪。被告以一放火行為，而觸犯上開
    二罪名，為想像競合犯，應依刑法第55條之規定，從一重之
    殺人未遂罪處斷（按比較罪之重輕，應以所犯法條之本刑為
    標準，未遂罪應否減刑，屬於科刑範圍，於法定本刑之重輕
    ，不生影響，自不能於減輕後，始行比較，最高法院22 台
    上字第734號判例要旨參照）。又被告已著手於上開犯罪行
    為之實行而不遂，為未遂犯，依刑法第25條第2項規定按既
    遂犯之刑度減輕之。至被告就事實欄第一、二項所犯上開二
    罪間，犯意各別，罪名互異，應予分論併罰。爰審酌被告就
    事實欄第一項部分，明知無資力支付購買如附表所示電器之
    款項，仍基於為自己不法所有利益之意圖，前往被害人信福
    公司購買如附表所示電器1批，並以本人為發票人簽發系爭
    支票作為付款工具，嗣後被害人因事後提示上述支票後未獲
    兌現，始知受騙，然被告已分別將如附表所示電器轉售他人
    得利，造成被害人受有175,000元之損害。復審酌被告雖於
    偵查中否認犯行，迄至本院準備程序、審理時始認罪坦承犯
    行之犯後態度，前亦未曾因判決受有期徒刑以上刑之宣告，
    有臺灣高等被告前案紀錄表1份附卷可參，兼衡被告已與被
    害人達成和解，並賠償被害人之損害（見98年度偵緝字第57
    號第38頁、本院卷第38頁）；至事實欄第二項部分，被告僅
    因與前男友張育銓之金錢糾紛，遂執意縱火以示報復，無計
    行為可能帶來嚴重後果，事後幸未釀災，卻執此事由謂無人
    損傷，且亦不可能造成人員死傷云云，飾詞卸責，對告訴人
    丁○○、被害人乙○○等人態度仍無悔過之情，甚且當告訴
    人之面前屢屢質疑告訴人與第三人張育銓之關係，對自己縱
    火行為不覺得自己做錯，只覺得沒想清楚自己的三個孩子可
    能因此一行為造成母子離異覺得後悔，應該用其他方式（諸
    如向行政機關告發彩券行違法營業等是）予以報復云云，是
    其言談間實未見有何懺悔之意等一切情狀，分別量處如主文
    所示之刑，並定其應執行之刑，以示儆懲（雖公訴人併請求
    依刑法第87條第2項規定予以保安處分之宣付等語，然被告
    本件並非隨機縱火，且亦不構成刑法第19條之要件，尚無為
    保安處分之必要，併此敘明）。至扣案之手套1組、帽子1頂
    、口罩1個、打火機2只、汽油1桶、汽油6瓶等物，均為被告
    實施縱火所使用之工具，爰併依刑法第38條第1項第2款規定
    予以宣告沒收。
據上論斷，應依刑事訴訟法第299條第1項前段，刑法第339條第
1項、第173條第3項、第1項、第271條第2項、第1項、第55條、
第25條、第51條第5款、第38條第1項第2款，判決如主文。
本案經檢察官丙○○到庭執行職務。
中    華    民    國    99    年    2     月    26    日
            刑事第十五庭  審判長  法  官  吳勇輝
                                  法  官  鄭燕璘
                                  法  官  林彥君
以上正本證明與原本無異
如不服本判決應於收受本判決後10日內向本院提出上訴書狀，並
應敘述具體理由。其未敘述上訴理由者，應於上訴期間屆滿後20
日內向本院補提理由書狀（均須按他造當事人之人數附繕本）「
切勿逕送上級法院」。
                                  書記官  莊淑雅
中    華    民    國    99    年    2     月    26    日
附錄本案論罪科刑法條全文：
中華民國刑法第339條
意圖為自己或第三人不法之所有，以詐術使人將本人或第三人之
物交付者，處 5 年以下有期徒刑、拘役或科或併科 1 千元以下
罰金。
以前項方法得財產上不法之利益或使第三人得之者，亦同。
前二項之未遂犯罰之。
中華民國刑法第173條
放火燒燬現供人使用之住宅或現有人所在之建築物、礦坑、火車
、電車或其他供水、陸、空公眾運輸之舟、車、航空機者，處無
期徒刑或 7 年以上有期徒刑。
失火燒燬前項之物者，處 1 年以下有期徒刑、拘役或 5 百元以
下罰金。
第 1 項之未遂犯罰之。
預備犯第 1 項之罪者，處 1 年以下有期徒刑、拘役或 3 百元
以下罰金。
中華民國刑法第271條
殺人者，處死刑、無期徒刑或 10 年以上有期徒刑。
前項之未遂犯罰之。
預備犯第 1 項之罪者，處 2 年以下有期徒刑。
附表：
┌──┬────────┬──┬────┐
│編號│ 電  器  名  稱 │數量│ 價  值 │
├──┼────────┼──┼────┤
│  1 │JVC液晶電視     │1 台│95,000元│
├──┼────────┼──┼────┤
│  2 │夏普液晶電視    │1 台│43,000元│
├──┼────────┼──┼────┤
│  3 │三洋除濕機      │1 台│ 6,500元│
├──┼────────┼──┼────┤
│  4 │國際除濕機      │3 台│16,500元│
├──┼────────┼──┼────┤
│  5 │日立吸塵器      │1 台│10,000元│
├──┼────────┼──┼────┤
│  6 │JVC DVD播放器   │1 台│ 3,500元│
├──┼────────┼──┼────┤
│  7 │JVC手提CD播放器 │1 台│ 3,000元│
└──┴────────┴──┴────┘

司法院資訊處製作；財團法人民間司法改革基金會備份。
